臺灣桃園地方法院刑事判決　　　　　　　　　　　　　九十二年度重訴字第四五號
　　公　訴　人　臺灣桃園地方法院檢察署檢察官
　　被　　　告　戊○○
　　被　　　告　丙○○
右列被告等因違反毒品危害防制條例等案件，經檢察官提起公訴（九十二年度偵字第
九七四六、九七四七號），本院判決如左：
    主  文
戊○○、丙○○共同運輸第一級毒品，各處無期徒刑，均褫奪公權終身，扣案之第一
級毒品海洛因參塊及拾玖包（總淨重壹仟參佰肆拾肆點零參公克，純度百分之八十八
，總純質淨重壹仟壹佰捌拾貳點柒伍公克）均沒收銷燬之，扣案之保險套貳拾貳個、
塑膠袋壹個（總包裝重壹佰陸拾陸點肆伍公克）、三五牌長條香煙包裝盒貳條（含其
內硬盒香煙盒拾玖包及其內錫箔紙拾玖紙）、繃帶壹條及黑色三角內褲壹件均沒收。
丙○○被訴販賣第一級毒品部分無罪。
    事  實
一、戊○○（綽號「阿平」）、丙○○二人均明知海洛因業據行政院公告列為第一級
    毒品及管制物品，不得持有、運輸及私運進口，丙○○於民國（下同）九十二年
    五月中旬，因難忍其右側髖骨關節退化性關節炎所生疼痛，竟欲施用第一級毒品
    海洛因（下稱海洛因）用以止痛及戊○○願在事成後給付其新台幣（下同）三十
    萬元為代價（尚未領得），即與戊○○基於運輸、私運屬管制物品之海洛因進口
    之犯意聯絡，先由戊○○持丙○○前於九十二年四月間交付其使用000000
    0000行動電話（按上開行動電話門號係登記在丙○○不知情之子康秋林名下
    所有），於出國前即九十二年五月中、下旬與在泰國境內某年籍不詳綽號「阿成
    」之泰國籍成年男子接洽購買海洛因事宜多次，嗣戊○○接洽完畢後，戊○○（
    按其同時攜帶數額不詳之外幣同往）、丙○○（按其同時攜帶所有準備用以夾藏
    海洛因用之繃帶乙條、黑色三角內褲乙件、零用金現金四千四百六十三元及預備
    供購買海洛因用之現金十九萬二千零六十元同往，並由丙○○、戊○○分別在中
    正國際機場中國國際商業銀行機場分行兌換成泰幣五千元及美金五千五百元）二
    人即於九十二年五月二十八日帶同不知情之康秋林一同至桃園中正國際機場搭乘
    中華航空ＣＩ六九五號班機前往泰國曼谷，再一同搭機轉往泰國清邁某旅館住宿
    ，至九十二年五月三十一日，戊○○持其所有上開外幣及丙○○所交付上開美金
    四千五百元，在上開旅館內向「阿成」購入海洛因四塊，並於翌日即九十二年六
    月一日上午，在上開旅館房間內將其中二塊海洛因（其中一個整塊已分成二個半
    塊，按丙○○事成回國後，即可依約分得其所購買上開半塊之海洛因）交予丙○○，由丙○○以分別裝入其預先在泰國地區所購買保險套三個內，再裝入乙個塑
    膠袋內，並以上開繃帶束綁後藏置在其褲襠下（按上開保險套三個及塑膠袋乙個
    之包裝重計九十二點三九公克），另穿著上開黑色三角內褲包覆在外，以為掩飾
    ，再穿上原有四角花色內褲之方式，夾藏上開海洛因二塊；另戊○○則亦於同日
    以將上開海洛因二塊搗碎後，分別裝入其預先在泰國地區所購買之保險套十九個
    內（按上開保險套十九個之包裝重計七十四點零六公克），再分別裝入其預先在
    泰國地區所購買之三五牌硬盒香煙盒十九包及其內錫箔紙十九紙（計長條香煙包
    裝盒二條，每條十包，其內十九包硬盒香煙盒內原有香煙各二十支均據抽出）內
    ，連同乙包未經拆封之硬盒香煙（合計二十包硬盒香煙）一同放回上開三五牌長
    條香煙包裝盒二條內，以為掩飾，再將上開裝有上開海洛因十九包之上開三五牌
    長條香煙盒二條置於其所隨身攜帶行李袋內之方式，夾藏上開海洛因十九包（即
    原有購入上開四塊海洛因中二塊），再於同日晚間帶同康秋林自泰國曼谷搭乘中
    華航空ＣＩ六九六號班機返國，並於同日二十一時五十七分許到達桃園中正國際
    機場，而將上開海洛因三塊及十九包運輸、私運進口我國境內。嗣戊○○於通過
    海關檢查時，為海關人員在其所攜帶上開行李袋內當場查獲裝有上開海洛因之三
    五牌硬盒香煙盒十九包（總淨重六百五十六點一公克，純度百分之八十八，純質
    淨重五百七十七點三七公克）及上開戊○○所有供運輸、私運上開海洛因十九包
    用之三五牌長條香煙包裝盒二條（含其內硬盒香煙十九包及其內錫箔紙十九紙）
    、保險套十九個；後戊○○為脫卸刑責，再向海關人員指出上開海洛因十九包為
    當時正走在其後之丙○○其人所有，始經海關人員在丙○○腹部當場查獲上開海
    洛因三塊（總淨重六百八十七點九三公克，純度百分之八十八，總純質淨重六百
    零五點三八公克，即上開購入海洛因四塊中二塊，其中乙塊已分成二個半塊，故
    為三塊）、上開丙○○所有供運輸、私運上開海洛因用之保險套計三個、塑膠袋
    乙個、繃帶乙條及黑色三角內褲乙件。
二、案經法務部調查局桃園縣調查站移請臺灣桃園地方法院檢察署檢察官偵查起訴。
    理  由
壹、有罪部分：
一、訊據被告丙○○坦承上開犯行不諱；訊據被告戊○○則矢口否認右揭犯行，辯稱
    ：伊係受丙○○之邀一同前往泰國，一開始丙○○有要伊代為運輸海洛因回來，
    惟伊有拒絕他，伊並沒有運輸及私運海洛因回國，係丙○○趁伊回國劃機位時，
    偷偷放在他的行李袋內，伊並無運輸及私運海洛因之故意及行為云云。經查：
    （一）被告二人於右揭時間一同前往泰國，並一同於回國時分別自被告戊○○所
          攜帶之行李袋內及被告丙○○褲襠下查獲上開海洛因十九包及三塊（按上
          開海洛因十九包及海洛因三塊，即為上開購入四塊海洛因中各二塊，分別
          遭分裝為十九包及三塊，詳上述）等情，業據被告二人迭次於警、偵訊中
          及本院審理時供述明確，且互核相符，復有扣案之上開海洛因十九包及三
          塊，而上開疑似海洛因十九包及三塊，經送請法務部調查局鑑定之結果，
          均確含有海洛因成分（總淨重一千三百四十四點零三公克，純度百分之八
          十八，總純質淨重共一仟一百八十二點七五公克），此有該局九十二年六
          月二十三日調科壹字第０８０００６５５０、00000000號鑑驗通
          知書各乙紙，在卷可稽，並有上開海洛因十九包及三塊之照片各乙紙、扣
          案之上開三五牌長條香煙包裝盒二條（含其內硬盒香煙盒十九包及其內錫
          箔紙十九紙）、保險套二十二個、塑膠袋乙個、繃帶乙條及黑色三角內褲
          乙件、被告丙○○護照影本乙紙、被告二人之入出境查詢結果各乙紙、財
          政部台北關稅局扣押貨物、運輸工具收據及搜索筆錄二份可佐，應堪認定
          。
    （二）又被告二人於右揭時地共同運輸及私運上開海洛因進口我國境內乙情，不
          僅業據被告丙○○迭次於財政部台北關稅局詢問、法務部調查局桃園縣調
          查站訊問、檢察官偵訊中及本院審理時供稱：「（今天海關人員在何時、
          何地查獲你攜帶何種物品？）於九十二年六月一日二十一時五十七分在海
          關入境檢察室查獲疑似海洛因八五三公克」、「該疑似海洛因毛重計八五
          三公克以保險套分裝三包（筆錄誤載為「二」包），覆以塑膠袋包裹及繃
          帶捆紮，再以黑色三角束褲固置褲襠」、「在清邁向綽號阿誠以十四萬泰
          銖購得」、「因知道海洛因為違禁品，故自行包紮藏匿於褲襠內」、「我
          係於九十二年六月一日二十一時五十七分左右，自泰國曼谷搭乘中華航空
          ＣＩ六九六班機入境台灣桃園中正機場，被台北關稅局海關關員在我身上
          查獲夾藏疑似海洛因毒品以保險套分包一塊及二個半共三個包裝，再以繃
          帶束綁，藏置我的黑色三角內褲褲襠，毛重八百五十二公克，被海關關員
          查獲後以現行犯移送貴站接受訊問」、「我於九十二年二月初在台中市○○路某自助餐館認識綽號『阿平』及一名泰籍男子（綽號『阿成』），我
          和『阿平（即被告戊○○）』認識後，即時常往來，....，九十二年五月
          中旬，『阿平』又找我一同至泰國，並於二十六日晚間約我在台中市○○
          路○段某橋上見面，見面時『阿平』表示此次到泰國渠預備要購買海洛因
          毒品並走私來台，問我有無參與之意願，我表示有意願購買半塊海洛因，
          『阿平』當時表示半塊海洛因約需新台幣（以下同）十四萬元，我即在九
          十二年五月二十八日在中正機場出境大廳交給『阿平』二十萬元，由『阿
          平』協助我兌換美金五千五百元及泰幣五千元，作為購買半塊海洛因毒品
          及旅遊之相關費用，當天飛抵泰國曼谷後，再搭機前往清邁某旅館住宿，
          在該飯店我即將美金四千五百元交給『阿平』作為購買毒品及旅遊費用，
          九十二年五月三十一日晚間該名綽號『阿成』之泰國男子至我們住宿之飯
          店將四塊海洛因毒品交給『阿平』，『阿平』除將我所購買之半塊海洛因
          交給我之外，另要我協助運送一塊半之海洛因毒品走私來台，渠願支付我
          三十萬元代價，經我同意後，我即在九十二年六月一日在該飯店自行將前
          開一塊及二個半塊之海洛因毒品，以三個保險套分裝成一塊及二個半塊裝
          共三個包裝，再以繃帶束綁，藏置於我的黑色三角內褲褲襠，外面再穿上
          另件花色四角褲，於九十二年六月一日二十一時五十七分左右，自泰國曼
          谷搭乘中華航空ＣＩ六九六班機入境台灣桃園中正機場，被台北關稅局海
          關關員查獲，同行之『阿平』亦同時被台北關稅局人員查獲」、「我夾帶
          海洛因毒品如成功入境，半塊我要自行留著，另一塊半是要交給『阿平』
          ，至於『阿平』要交予何人我不清楚」、「此次同行尚有我兒子康秋林，
          但我兒子並不知情」、「該名『阿成』均由『阿平』負責聯絡，『阿成』
          年約四、五十歲，留西裝頭，未戴眼鏡，身高約一六八公分，中等身材」
          、「....，其中半塊海洛因毒品係我所有，另一塊半海洛因毒品並非我所
          有，我係受『阿平』之託，代為夾帶闖關」、「....，扣案編號二證物束
          綁疑似海洛因之繃帶及黑色內褲係我所有，.... 」、「（毒品來源及如
          何運回台？）泰國。於五月二十八日搭機至泰，至清邁.... 拿二塊海洛
          因給我，叫我毒品綁在內褲，在六月一日晚六時從泰搭機回台就被海關查
          獲，當時毒品是藏在我內褲內」、「（運毒報酬？）當時戊○○邀我至泰
          ，約定回台毒品交給戊○○是三十萬元代價」、「（於戊○○行李內查獲
          之海洛因是否你放置？）不是我放的，個人部分個人拿，當次至泰國均是
          戊○○找我過去，機票是他訂的」、「（毒品何來？）我朋友人叫他『阿
          平』，在泰國清邁飯店中給我的，給我三塊，小塊的應是曾經分開的，要
          我幫他帶回來，他會處理」、「他說要藏在內褲裡才不會被抓到」、「（
          你沒問他為何怕人抓？）他說你沒案底，就算被抓也只會罰金，他說那是
          他要吃的四號（即海洛因）」、「（你知那是毒品？）是，我知道是毒品
          」、「（阿平是何人？）他姓劉，名字我不知，叫做阿平，跟我一起被抓
          」、「（你說阿平是否為戊○○？）是」、「（戊○○的行李內的香煙裝
          的毒品，你藏的？）沒有」、「（被查獲的二條煙你有看過？）沒有看過
          」、「....，我是在今年二月間在台中市○○路吃飯時認識被告劉，當時
          我不知道被告劉有施用海洛因的習慣，認識被告劉後只有偶爾電話聯絡，
          並見過二、三次面，....，今年五月二十八日被告劉找我跟他一起去泰國
          ，我想我沒去過泰國所以想去玩，我另外帶我兒子康秋林共三個人一起去
          ，這次出國我跟我兒子花了三萬元，到泰國後我們三人就到清邁去，我沒
          有看到被告劉去買海洛因的事，但六月一日上午他回飯店後看到被告劉拿
          海洛因給我要我幫他帶回國，我有答應他說要幫他帶，被告劉交給我的就
          是我在機場被查獲的三包海洛因磚，被告劉的海洛因則是香煙盒包裝，我
          在泰國有施用海洛因，在泰國時我兒子自己睡一間房沒有看到這些事情，
          我跟被告劉是睡同間房但不同床，我沒有把裝有海洛因的香煙盒偷放在被
          告劉的行李袋中，泰國人『阿成』我不認識，我不知道他是否認識被告劉
          ，我另外有給被告劉十五萬元就是要買海洛因用，被告劉大約出三十多萬
          元買了扣案的海洛因，是由被告劉出面去買的」、「....，我有與被告劉
          一起出錢買扣案的海洛因，我是要自己施用，被告劉原先要全部交給我夾
          帶回國，但我不答應，我只有夾帶三塊海洛因磚」、「我承認我有幫被告
          劉從泰國運輸海洛因回國的事，他說我沒有前科紀錄就算被抓到也只是進
          去勒戒就好了，被告劉有說等運輸回國後再分給我出錢十四萬左右的海洛
          因，當初被告劉出三十萬元左右我是和他一起買事後再分，原先我去泰國
          也不是要買海洛因，後來我因為在泰國腳痛被告劉拿一些海洛因給我用過
          後就不痛，被告劉就提議買海洛因施用，後來我有同意就拿十四萬元左右
          給他，再由被告劉出面去買扣案的海洛因，我兒子康秋林雖然跟我一起去
          泰國但他不知道我施用海洛因及買海洛因的事」、「被告劉當時說他有手
          機沒有門號，我才把這支門號給他用，他又把這支號碼改為000000
          0000，但我很少跟他聯絡，給他後我也沒有打過這個門號」、「....
          ，我在機場時是被告劉幫我拿錢向銀行換錢，我當時拿了新台幣二十萬元
          給他，....，我當時是換美金及泰銖，詳細金額我忘記了，我換的美金在
          泰國就交給被告劉去買扣案的海洛因，被告劉當時跟我說他帶了新台幣四
          十萬元到泰國買海洛因，但詳細金額我不清楚」等語（見九十二年度偵字
          第九七四七號卷第三至七、十三、二十四、三十六、三十七頁、本院卷九
          十二年八月二十一日訊問筆錄第三、四頁、九十二年九月二十九日準備程
          序筆錄第五、六頁、九十二年十二月十一日審判筆錄第五頁、九十三年一
          月十二日訊問筆錄第二頁）明確，而核與證人即台北關稅局稽查組檢查課
          檢查員何德輝於檢察官偵查中證稱：「....，當時我負責檢查行李，該班
          機華航ＣＩ六九六號班機從曼谷飛中正機場，因曼谷飛台之班機常有攜帶
          毒品案件，所以重點稽查，我們的檢查流程是分為紅、綠線二種通關程序
          ，綠線是處理無應稅物品或沒有進一步檢查情形可用較快速方法通關，紅
          線是針對應稅物品或須進一步檢查的流程，我們是在綠號線做初步的目視
          或接觸檢查，認為有須要進一步檢查時，就走紅線區，本案是劉拿簡單行
          李及煙酒袋走綠線通關，同事乙○○本來是看煙有無過量，提起後發現重
          量不對，用小刀劃開發現裡面裝的不是香煙是海洛因」、「（當初拆封的
          是整條煙？還是散裝包裝？）是整條裝，....，當時我站在她對面約一公
          尺多，她就叫我說有狀況，請我幫忙處理，因在線上檢查怕影響其他旅客
          的通關，所以我就拿起劉的行李及香煙袋要求劉到另一個房間做進一步檢
          查，劉就很緊張，立刻說東西不是他的，我問他是誰的，他指著電梯往下
          的出口處，我回頭看到電梯口剛好有幾人在那裡，我看到丙○○的神色有
          問題，就叫他過來，過來一起做進一步檢查」、「他指著電梯口時，沒有
          指明是誰，當我把康叫來時，劉就說東西是康的，但康不承認，所以帶到
          房間做進一步檢查，在康的胯下找到毒品」、「（劉的行李是拉鍊式？）
          是，裡面東西不多」、「（袋內的東西多不多？）不多，只是換洗衣物」
          等語（見九十二年度偵字第九七四六號卷第九十二至九十四頁）、證人即
          台北關稅局稽查組檢查課檢查員乙○○迭次於檢察官偵查中及本院審理時
          證稱：「....，當天是戊○○搭乘華ＣＩ六九六班機從泰國回到中正機場
          ，劉所提是簡單行李袋出關，我們做例行的抽驗打開查驗後，發現行李袋
          內有少量衣物及一個煙酒袋，就打開煙酒袋拿出後發現有二個三五的香煙
          ，我先拿出一條覺得重量有異，我就平均觸摸發現盒子有硬塊，我覺得很
          可疑問劉是何物？他說是香煙，因與我們工作經驗不符，就準備帶著他要
          到檢查課辦公室，並呼叫我的同事（站在我前面，即何德輝）說要帶他到
          辦公室詳查，接著帶他走向我同事，劉走到同事旁就指著電梯另一人說東
          西是他的，我就帶著劉去辦公室查，康的部分是我同事處理的」、「（你
          打開袋子後，香煙袋是如何放置？）最上面有一層衣物，衣物打開就是煙
          酒袋，在下層就不記得了，只記得他的行李很簡單」、「我不清楚有幾件
          衣服，但只知道很薄，手一撥就開了，就看到煙酒袋，接著我就檢查煙酒
          袋，發現有異狀就接著處理，所以衣服沒怎麼注意」、「（你當場有問香
          煙盒內是何物？）有，劉說是香煙」、「（在檢查台時劉有無說東西不是
          他的？）沒有，是我說要進一步檢查，且走向我同事時，他才一邊走一邊
  說東西不是他的，並且跟何德輝指說是另一人的」、「（何德輝曾說當時
          有拆開拿出一包用小刀劃開，發現裡面是毒品，意見？）不是，在當場沒
          用刀子割，是回到檢查課辦公室才拆的，因是我執行的，所以我確定是如
          此」、「（是否記得被告劉進海關時的情形？）被告劉當時是一個人通關
          ，當時我在檢查台執勤，被告康當時一人在電梯旁，距離就是檢查台到電
          梯口」、「（被告劉的香煙盒是否你帶回辦公室內查獲？）我在檢查台打
          開被告劉的行李袋發現二條香煙盒重量有異，我就拆開其中壹條香煙盒拿
          出一包香煙發現摸起來硬硬的就問他裡面是什麼東西，他說是香煙，沒有
          馬上否認這香煙不是他的」、「（被告劉經過你的檢查台時，被告康進入
          檢查台否？）還沒有」、「（香煙用何袋子裝？）是用免稅店的袋子裝，
          可是我忘記是否是中正機場免稅店的袋子」、「（香煙盒的包裝是否完整
          ？）是的，經我們打開檢查，發現每條內有十包香煙」、「（你看到被告
          康時，被告康是否通過護照查驗台？）是的，護照查驗台在二樓，經過護
          照查驗後領完行李才經過我們海關的檢台」、「被告劉是在我們把他從檢
          查台帶往辦公室的途中才向我們指出香煙是被告康的，我們才逮捕被告康
          」等語（見九十二年度偵字第九七四六號卷第一百十一至一百十三頁、本
          院卷九十二年十月三十日審判筆錄第八至十一、十三頁、）、證人即財政
          部台北關稅局股長丁○○於本院審理時證稱：「我們一邊搜身就會跟被告
          聊犯案經過，但當時我是在旁邊聽到被告劉說是別人交給他四號毒品，四
          號就是海洛因」等語（見本院卷九十二年十二月十一日審判筆錄第十一頁
          ）及證人即被告丙○○之子康秋林於本院審理時證稱：「（為何跟被告康
          、劉一起去泰國？）因為我當時車禍手部受傷，我爸爸說要去泰國玩並且
          拜拜，所以我才跟著去」、「（這次去泰國的資金來源？）我爸爸自己去
          籌的錢，好像是跟別人借的，.... 」、「（到泰國後行程？）我們坐飛
          機到曼谷，再坐飛機到清邁，自己再坐小巴士到飯店，小巴士是被告劉攔
          的，到飯店後第一晚我跟我爸爸住一間，被告劉自己一間，後來是我爸爸
          跟被告劉一間，我自己一間，可能是被告劉找我爸爸有事所以才二人一間
      」、「（有無見過泰國人來找被告康、劉？）沒有，我自己一個人行動」
          、「（你的電話為何會交給被告劉？）這個門號原先是我在使用，後來交
          給我爸爸，但他覺得號碼不好沒有用，後來才交給被告劉使用，後來被告
          劉在九十二年三、四月間拿二千元給我叫我去繳把門號變更為00000
          00000」、「（被告康、劉如何認識？）我跟被告劉不熟」、「（有
          無與泰國人一起出國、回國？）沒有，只有我們三人」、「（出國手續是
          何人辦的？）我只知道是『阿平』辦的，旅行社是被告劉找的，資料是我
          們拿給被告劉去辦的，但出國前一天他才把機票、護照交給我們」、「（
          如何去機場？）我跟被告康一起去機場，再跟被告劉會合」、「（你們會
          合後，有做何事？）到機場被告劉先自己去劃位，我再去劃我爸爸及我自
          己的位後，被告劉帶我父親去換泰幣」、「（知道被告劉帶多少錢出國否
          ？）我只知道被告劉在出國前就已經換好泰幣、美金，金額大概是台幣三
          、四十萬元」、「（你們在清邁機場回國時，你們劃位情形如何？）都是
          被告劉自己劃位，我再拿我爸爸及我自己的去劃位，到了曼谷也是這樣」
          、「（劃位當中有無保管被告劉的手提袋？）沒有」、「（扣案的手提袋
          是誰的）被告劉的」、「（你跟被告康出國身上有無帶錢？）我自己帶現
          金新台幣九千多元，將近一萬元」、「（被告康入境時被帶到檢查室你是
          否知情？）我不知道因為我們到機場後是分開走，我父親在隔壁他比較早
          通關，我父親通關後就走進去，我以為他會在外面等我，可是我出去後沒
          有看到我父親，我就打行動電話聯絡他但電話沒有開機」、「（你是用什
          麼樣的電話聯絡？）手機及機場公用電話，我是打我父親0000000
          000的行動電話」、「（你當時有無打0000000000找你父親
          ？）我先打0000000000這支不通後，就打000000000
          0，剛開始有響但沒有人接，後來再打就不通了」、「（你找不到你父親
          ，你如何處理？）我在機場等了一、二個小時，我以為我父親先回去了，
          所以我就回彰化住處」等語（見本院卷九十二年十二月十一日審判筆錄第
          十二至十六頁、九十三年五月七日審判筆錄第六至八頁），均相符合，應
          堪認定。
    （三）雖被告戊○○迭次於財政部台北關稅局詢問、法務部調查局桃園縣調查站
          訊問、檢察官偵查中及本院審理時均矢口否認右揭犯行，惟上開「000
          0000000」行動電話門號於被告二人本次一同出國前之當月份即先
          後於九十二年五月三日十八時四十六分三十一秒、六日八時二十六分十一
          秒、十三日十六時三十九分五十秒、十六日十七時十八分四十三秒、十八
          日十九時四十分四十六秒、十九時四十四分四十六秒、二十一日二十一時
          四十七分二十四秒、二十六日十一時八分十三秒、二十七日十五時二十一
          分五秒、十八時五分四十五秒、二十八日九時三十三分二十五秒、二十八
          日十七時四十三分十一秒、十七時四十四分二十六秒、十七時四十四分四
          十七秒、十七時四十五分二十二秒、六月一日七時三十二分七秒、十一時
          四十五分四十二秒及十一時四十七分三十二秒（其中五月二十八日十七時
          內三次及六月一日七時內三次之撥接通話，均為上開「00000000
          00」行動電話門號至泰國境內之漫遊服務），均曾密集撥接至泰國地區
          同一「0000000000000」、「００２（或６６）00000
          00000」電話聯繫各達七次、十一次之多（合計十八次撥接通話，按
          上開十八次通話，均為「0000000000」主動撥接發話），不僅
          已與一般人出國旅遊前之舉動不符，顯見被告二人本次出國前往泰國地區
          ，即係為與上開「0000000000000」、「００２（或６６）
          0000000000」電話之持用人接洽，且被告二人於九十二年五月
          二十八日一同前往泰國後，於第一日立即一同轉往清邁，而未在泰國首善
          地區之曼谷市區進行任何遊玩之動作，並於三日後即九十二年五月三十一
          日由被告戊○○出面購得上開海洛因四塊，再於翌日即九十二年六月一日
          隨即返回國內，是被告二人本次自一同出國，再經購得及運輸、私運上開
          海洛因十九包及三塊回國之動作觀之，被告二人在本次出國花費時間之掌
          握上可謂迅速、緊湊，亦與一般人自助出國旅遊應屬隨意、休閒之情形，
          大相逕庭，是被告二人本次出國，應非屬單純出國旅遊之情形，且上開「
          0000000000」行動電話門號在上開時間先後十八次與泰國地區
          「0000000000000」、「００２（或６６）0000000
          000」電話密集聯繫之目的，亦應係為事前洽談購買上開海洛因四塊乙
          事，至為顯然。
    （四）再者，上開「0000000000」行動電話門號在上開時間先後十八
          次與泰國地區「0000000000000」、「００２（或６６）0
          000000000」電話密集聯繫之發話基地台位置，除上開「000
          0000000」行動電話門號在泰國境內，應屬漫遊服務外，其他多係
          在被告戊○○「台中縣潭子鄉○○路○段五十巷二二號」住處附近之「台
          中縣潭子鄉○○路○段『二九號』北側」處位置或被告戊○○上開住處潭
          子鄉境內之「台中縣潭子鄉○○○路六九號北側」處位置，此有上開00
          00000000行動電話門號之通聯紀錄（含基地台位置）乙份可稽，
          且被告戊○○於本院審理時亦坦承扣案之上開0000000000號行
          動電話門號於九十二年五月間，已由被告丙○○交予其持用等語（見本院
          卷九十二年十二月十一日審判筆錄第五頁）明確，並核與被告丙○○及證
          人康秋林二人於本院審理時供述之情節，均相符合，是先後於右揭時地持
          用上開「0000000000」行動電話門號與泰國地區「00000
          00000000」、「００２（或６６）0000000000」電話
          之持用人，密集撥接聯繫各達七次、十一次之人，應係被告戊○○本人，
          亦堪採信。
    （五）另被告戊○○於右揭時地出國前往泰國時，僅有攜帶行李袋乙只，並於回
          國時仍隨身帶著，而未有隨機托運之動作，足見上開行李袋在出國前後之
          重量，尚非龐大，其內應均屬日常、重要之物件，並由被告戊○○隨時攜
          帶身旁，而被告戊○○於右揭時地遭證人康菡浴對其施以通關檢查時，僅
          發現其內僅有少許衣物，其下即藏放扣案之上開三五牌長條香煙二條乙節
          ，亦據證人乙○○到院證述屬實，有如上述，且經本院依職權調取被羈押
          台灣桃園看守所時所保管之物品，亦僅有手機、手錶、金融卡、大陸通行
          證、護照等物，此有台灣桃園看守所物品保管單乙紙可稽，則當被告劉昱
          全於右揭時地所隨身攜帶上開行李袋遭人放入上開毛重達七百三十二公克
          （合計含包裝重量為六百五十六點一公克）之三五牌長條香煙二條硬盒物
          體時，被告戊○○焉有不知情之理，且衡諸一般常情，出國旅遊在返國當
          日，均會詳細檢查、清點原所攜帶出國之物品有無短少、不全等情，而被
          告戊○○於右揭時地既僅有隨身攜帶上開行李袋乙只，且其內所置物品亦
          非至多複雜，則被告戊○○自無在返回前不行詳細檢查及清點後，即行逕
          自「原封不動」地再攜帶回國之理，是被告戊○○於本院審理時辯稱其係
          至遭證人乙○○對其進行檢查拿出上開三五牌長條香煙二條，而發覺重量
          有異時，始行得知遭被告丙○○偷偷藏置云云，顯係其事後卸責之詞，至
          為顯然。
    （六）又被告二人係於右揭時地出國前之九十二年二月間，因透過毒販甲○○之
          介紹始行認識彼此乙節，業據被告二人於本院審理時供明在卷（見本院卷
          九十三年二月二十五日審判筆錄第五頁），且互核相符，且被告二人至九
          十二年五月二十八日出國時止，其間認識僅有三月之久，惟其等不僅先後
          於九十二年三月一日至九日、三月二十六日至四月二日及九十二年五月二
          十八日至六月一日共同出國計有三次之多（合計達一同出國計有二十二日
          ，前二次均係前往澳門、泰國等地），顯見其間情誼菲淺，被告丙○○應
          無誣陷被告戊○○之必要及可能，且被告丙○○所供述其兌換外幣之情節
          ，經本院依職權調取被告丙○○於九十二年五月二十八日出國時，在桃園
          中正國際機場銀行內兌換之結果，被告丙○○確於右揭時間，曾在中國國
          際商業銀行中正國際機場分行各兌換四千四百九十三元及十九萬二千零六
          十元為泰銖五千元及美金五千五百元，此有中國國際商業銀行中正國際機
          場分行九十三年三月二十三日（九十三）中機發字第０五四號函其及所附
          民間匯出款項結購外匯申請書二紙，在卷可佐，而扣案之上開海洛因十九
          包及三塊之純度不僅高達百分之八十八，其總淨重更達一千三百四十四點
          零三公克之鉅，則僅憑被告丙○○個人於右揭時地所兌換得上開泰銖五千
          元及美金五千五百元，在扣除康秋林及被告丙○○二人在泰國之全部開銷
          後（若未扣除上開全部開銷，扣案之上開海洛因每公克僅以一百四十六點
          二四元購入，並與被告戊○○於本院審理時亦供稱其所施用之海洛因係以
          一錢（即三點七五公克）三千元至五千元購得乙節，相去甚遠），焉足供
          購買扣案之上開海洛因十九包及三塊之可能，至為灼然，是扣案之上開海
          洛因十九包及三塊，顯非係由被告丙○○乙人所獨自購得，應係被告二人
          共同出資所購，是被告丙○○迭次於法務部調查局桃園縣調查站訊問、檢
          察官偵查中及本院審理時先後供稱其僅購買半塊海洛因磚，其餘三塊半海
          洛因磚均係被告戊○○所購入等情，應堪採信，至為灼然。
    （七）雖被告丙○○初於財政部台北關稅局詢問時未曾供出被告戊○○涉有上開
          犯行，且被告戊○○亦矢口否認右揭犯行，並辯稱其於財政部台北關稅局
          製作筆錄時有遭刑求云云，惟被告丙○○此部分所述，不僅核與其本人後
          於法務部調查局桃園縣調查站訊問、檢察官偵查中及本院審理時所供述之
          情節不符，亦核與證人何德輝、乙○○、康秋林上開證述之情節，均不相
          符，並核與本院上開認定理由欄一、（三）至（六）之情節，相互矛盾，
          均如上述，至於本件本院認被告戊○○涉有上開犯行，縱摒棄被告戊○○
          於財政部台北關稅局之詢問筆錄不用，僅憑本院上開認定事實（即上開理
          由欄一、（一）至（六）所述）之結果，亦足已認定被告戊○○確實涉有
          本件犯罪，亦如上述，是被告丙○○於財政部台北關稅局所述及被告劉昱
          全上開所辯，顯係被告丙○○迴護被告戊○○之詞及被告戊○○事後卸責
          之詞，均不足為有利被告戊○○認定之依據，至為灼然。至於被告戊○○
          經送法務部調查局進行測謊之結果，認被告戊○○在陳述「海洛因非渠自
          己放人行李箱內」及「查獲毒品是丙○○自己買的」等語時，研判未說謊
          ，此有法務部調查局九十二年六月二十七日調科參字第０９２００２１３
          １３０號測謊報告書乙份可佐，惟本件測謊乃係以控制問題法及混合問題
          法為之，即係由被告戊○○就測謊單位所預設之個別單一問題進行陳述，
          再行檢驗其有無呈情緒波動之反應，在受測人主觀上，容有因其個人體質
          或心理因素或客觀環境等影響，致生不同之測謊結果，而被告戊○○經送
          測謊之結果，雖研判未有說謊之反應，惟被告丙○○當時因雙腳痠痛，致
          未受測謊，亦不得憑此即得認定被告丙○○迭次於法務部調查局桃園縣調
          查站訊問、檢察官偵查中及本院審理時所述，均係其「說謊」之結果，且
          本件被告二人上開犯行，不僅業據本院憑據上開客觀之證據認定在卷，已
          如上述，是上開測謊報告書，自尚不足為有利被告戊○○認定之憑據，至
          為灼然。退步言之，被告戊○○參與本件犯罪，亦無需由其本人出面購入
          上開海洛因四塊及將上開海洛因十九包置入其所有上開行李袋內之必要，
          其若假手被告丙○○為之，亦無解於其本人上開罪責，至為灼然。另被告
          戊○○另要求傳訊之證人甲○○其人，經本院多次依法傳喚、拘提之結果
          ，均未能到庭作證，且亦不足影響本院對被告戊○○上開犯罪之認定，自
          亦不足為有利被告戊○○認定之憑據，附此敘明。
    （八）綜上所述，本件被告二人於右揭時地共同以上開方式，運輸及私運上開海
          洛因十九包及三塊進入我國境內之犯行，均臻明確，應予依法論科。
二、查海洛因係毒品危害防制條例第二條第二項第一款規定之第一級毒品，且係行政
    院依懲治走私條例公告之「管制物品項目及其數額」甲項第四款所列之管制進出
    口物品，核被告二人所為，均係犯毒品危害防制條例第四條第一項之運輸第一級
    毒品罪及懲治走私條例第二條第一項之私運管制物品進口罪。被告二人持有上開
    海洛因之低度行為，為運輸上開海洛因之高度行為所吸收，均不另論擬。被告二
    人就所犯上開二罪間，均有犯意聯絡及行為分擔，均為共同正犯。又被告二人就
    所犯上開二罪，復均有一行為而同時觸犯數罪名之想像競合關係，均為想像競合
    犯，應依刑法第五十五條規定，均從一重之運輸第一級毒品罪處斷。爰審酌被告
    二人均明知其等於右揭時地所夾帶者係屬第一級毒品海洛因，並屬公告管制之物
    品，不得運輸及私運進口，竟為供己施用或圖個人私利，即將上開海洛因十九包
    及三塊運輸及私運進口我國境內，且上開海洛因十九包及三塊總淨重達一千三百
    四十四點零三公克（純度百分之八十八，總純質淨重共一千一百八十二點七五公
    克），如事後順利通關並流入市面，將對國人身心健康及社會安全造成更形嚴重
    戕害及被告二人犯罪後之態度等一切情狀，各量處如主文所示之刑，且本件被告
    二人所涉上開犯罪情節，亦均有宣告褫奪公權之必要，爰再依刑法第三十七條第
    一項之規定，均諭知褫奪公權終身，以資儆懲。
三、扣案之上開海洛因十九包及三塊（總淨重一千二百四十四點零三公克，純度百分
    之八十八，總純質淨重共一千一百八十二點七五公克），應依毒品危害防制條例
    第十八條第一項前段規定，均宣告沒收銷燬之。另扣案之上開保險套二十二個、
    塑膠袋乙個（總包裝重一百六十六點四五公克）、三五牌長條香煙包裝盒二條（
    含其內硬盒香煙盒十九包及其內錫箔紙十九紙）、繃帶乙條及黑色三角內褲乙件
    ，則均為被告二人所有供上開犯罪所用之物，業據本院認定在卷，應依毒品危害
    防制條例第十九條第一項之規定，均宣告沒收之。至於被告丙○○原所應得上開
    三十萬元之報酬，因本件犯行先遭查獲，且被告丙○○亦尚未領得分文，本院自
    無庸宣告沒收；另上開行動電話（含門號0000000000號）乙支、行李
    袋乙個及煙酒袋乙個，雖均可供作本件犯罪之證據，惟因均未遭扣押在案，且亦
    均非直接供本件運輸、私運上開海洛因所用之物，本院亦均無須對之宣告沒收，
    附此敘明。
貳、無罪部分：
一、本件公訴意旨另以：被告丙○○自九十二年二月間某日起至同年五月底止，在台
    中市○○街附近不詳地點，以每次三千元至五千元不等之代價，連續販賣海洛因
    十餘次予被告戊○○，因認被告丙○○此部分所為，另涉有毒品危害防制條例第
    四條第一項之販賣第一級毒品罪嫌云云。
二、按「犯罪事實應依證據認定之，無證據不得認定犯罪事實」，刑事訴訟法第一百
    五十四條第一項定有明文。
三、訊據被告丙○○堅決否認此部分犯行，辯稱：伊未曾販賣海洛因予戊○○施用過
    ，伊係因本次運輸海洛因案件，才與戊○○認識等語。經查：公訴人認被告丙○○另涉有上開犯嫌，無非以本件同案被告戊○○單一之個人指訴，為其僅有之論
    據，惟：
    （一）本件被告戊○○在遭乙○○、何德輝帶往海關辦公室進行搜索時，雖曾當
          場指出另亦涉有本案之被告丙○○本人，惟其於財政部台北關稅局詢問時
          ，不僅未曾指認被告丙○○涉有販賣海洛因予其施用乙情（按被告丙○○
          係至法務部調查局製作筆錄時，才供出被告戊○○亦涉有本件上開運輸及
          私運海洛因進口之犯行），且被告戊○○於九十二年六月二日檢察官偵查
          中指訴被告丙○○自九十二年三月至五月底，在被告丙○○住處，曾販賣
          他十多次，買安非他命及海洛因都有云云，惟後於九十二年六月十日檢察
          官偵查中改稱被告丙○○於九十二年二月初因游大永持槍打傷他，曾出面
          緩頰，被告丙○○就開始販賣海洛因給他施用，都在漢口路及泰源路口他
          家附近買的云云，再於九十二年六月十三日檢察官偵查中改稱游大永打傷
          他，甲○○出面緩頰，後甲○○就介紹被告丙○○給他認識，此後被告康
          全來就販賣毒品給他施用云云，又於九十二年八月十五日檢察官偵查中改
          稱被告丙○○只有販賣海洛因給他施用云云，亦有先後所述時間、地點上
          及其向被告丙○○購買毒品之動機、種類上之多處矛盾存在，有如上述，
          而被告丙○○於右揭時地遭被告戊○○指訴涉有上開販賣毒品之犯嫌後，
          檢察官於九十二年六月二日十時四十五分立即派遣法務部調查局桃園縣調
          查站調查人員前往被告丙○○上開住處進行搜索，惟亦未扣得任何有關一
          般涉有販賣毒品所常見之電子秤、分裝袋、分裝器具等物在案，此有法務
          部調查局桃園縣調查站搜索筆錄及其無應扣押之物證明書各乙紙，在卷可
          稽，是本件被告丙○○所涉上開犯行，僅憑被告戊○○個人上開先後矛盾
          之單一指訴之詞，自尚不足為信，至為灼然。
    （二）又被告戊○○在遭乙○○、何德輝帶往海關辦公室進行搜索時，雖曾當場
          指出另亦涉有本案之被告丙○○本人，惟其於財政部台北關稅局詢問時，
          不僅未曾指認被告丙○○涉有販賣海洛因予其施用乙情，已如上述，至被
          告丙○○於法務部調查局製作筆錄，而供出被告戊○○亦涉有本件上開運
          輸及私運海洛因進口之犯行時，被告戊○○始行供稱被告丙○○曾販賣海
          洛因或安非他命多次給他施用多次云云，而被告戊○○先後多次指訴之詞
          ，亦存有多次矛盾，亦如上述，則僅憑利害已與被告丙○○相對之被告劉
          昱全個人上開指訴之詞，自尚不足為認定被告丙○○確涉有上開販賣海洛
          因多次之依據，至為顯然。
    （三）至於被告戊○○經送法務部調查局進行測謊之結果，認被告戊○○在陳述
          「丙○○有賣海洛因給渠」等語時，研判未說謊，此有上開法務部調查局
          九十二年六月二十七日調科參字第０９２００２１３１３０號測謊報告書
          乙份可佐，惟本件測謊乃係以控制問題法及混合問題法為之，即係由被告
          戊○○就測謊單位所預設之個別單一問題進行陳述，再行檢驗其有無呈情
          緒波動之反應，在受測人主觀上，容有因其個人體質或心理因素或客觀環
          境等影響，致生不同之測謊結果，而被告戊○○經送測謊之結果，雖研判
          未有說謊之反應，究其本質，仍屬被告戊○○個人之單一指訴而已，尚須
          其他積極證據來補強其真實性，自不得憑此即得認定被告丙○○確有販賣
          海洛因多次之犯行，至為灼然。
    （四）此外，復查無其他積極事證足資證明被告確有公訴人所指此部分販賣海洛
  因多次之犯行，自屬不能證明被告丙○○此部分之犯罪，應依刑事訴訟法
          第三百零一條第一項之規定，諭知被告丙○○此部分無罪之判決。
據上論斷，應依刑事訴訟法第二百九十九條第一項前段、第三百零一條第一項，毒品
危害防制條例第四條第一項、第十八條第一項前段、第十九條第一項，懲治走私條例
第二條第一項、第十一條，刑法第十一條前段、第二十八條、第五十五條、第三十七
條第一項，判決如主文。
本案經檢察官陳雅譽到庭執行職務。
中      華      民      國    九十三    年      五      月   二十八   日
                          臺灣桃園地方法院刑事第二庭
                              審判長  法  官  徐培元
                                      法  官  潘進順
                                      法  官  林晏鵬
右正本證明與原本無異。
如不服本判決，應於判決送達後十日內向本院提出上訴狀( 應附繕本 )，上訴於
臺灣高等法院。
                                      書記官  陳青瑜
中      華      民      國    九十三    年      五      月   二十八   日
附錄法條：毒品危害防制條例第四條、懲治走私條例第二條
毒品危害防制條例第四條
製造、運輸、販賣第一級毒品者，處死刑或無期徒刑；處無期徒刑者，得
併科新臺幣一千萬元以下罰金。
製造、運輸、販賣第二級毒品者，處無期徒刑或七年以上有期徒刑，得併
科新臺幣七百萬元以下罰金。
製造、運輸、販賣第三級毒品者，處五年以上有期徒刑，得併科新臺幣五
百萬元以下罰金。
製造、運輸、販賣第四級毒品者，處三年以上十年以下有期徒刑，得併科
新臺幣三百萬元以下罰金。
製造、運輸、販賣專供製造或施用毒品之器具者，處一年以上七年以下有
期徒刑，得併科新臺幣一百萬元以下罰金。
前五項之未遂犯罰之。
懲治走私條例第二條
私運管制物品進口、出口逾公告數額者，處七年以下有期徒刑，得併科新
臺幣三百萬元以下罰金。
以犯前項之罪為常業者，處三年以上十年以下有期徒刑，得併科新臺幣五
百萬元以下罰金。
第一項之未遂犯罰之。
第一項所稱管制物品及其數額，由行政院公告之。
